【裁判字號】    92,訴,1051
【裁判日期】    921216
【裁判案由】    違反毒品危害防制條例等
【裁判全文】
臺灣臺南地方法院刑事判決                        九十二年度訴字第一五一號
    公  訴  人  臺灣台南地方法院檢察署檢察官
    被      告  甲○○原名楊.
右列被告因違反毒品危害防制條例等案件，經檢察官提起公訴（九十二年度偵緝字第
八六三號、九十二年度毒偵緝字第三０一號），被告就犯罪事實為有罪之陳述，本院
裁定進行簡式審判程序，判決如左：
    主  文
甲○○連續施用第一級毒品，處有期徒刑捌月；又意圖避免替代役之徵集，而應受徵
集，無故逾應徵期限五日，處有期徒刑月。應執行有期徒刑拾月。
    事  實
一、(一)甲○○前因施用毒品案件，經付保護管束期滿，由臺灣台南地方法院檢察署檢
    察官於民國九十年十二月二十一日，以九十年度戒毒偵字第六四０號不起訴處分
    確定後，復因施用第一級毒品海洛因、第二級毒品安非他命案件，經送強制戒治
    ，另刑罰追訴部分，經本院於九十一年十一月二十八日，以九十一年度訴字第九
    四六號判決判處有期徒刑八月、五月，合併定應執行有期徒刑一年，並於同年十
    二月二十三日確定。詎甲○○仍不知悔改，又基於施用第一級毒品海洛因之概括
    犯意，自九十二年五月十二日某時許起至同年八月二十六日上午九、十時許止，
    先後於停在台南縣新化鎮○○○路旁的車上、台南縣永康市○○路某處及台南縣
    永康市○○街四三○巷三五弄十四號住所等地，以將海洛因摻水後放入注射針筒
    注射之方式，連續施用第一級毒品海洛因多次。嗣為警於九十二年五月二十一日
    採尿送驗結果，呈嗎啡陽性反應，又於同年八月二十六日，在台南縣新市鄉○○
    村○○路與仁愛街交岔處被警查獲上情。(二)甲○○係替代役第０一九梯次役男，
    原應受徵集於九十二年五月二十九日上午十時十分向台南縣永康市公所報到，惟
    其於同年月二十二日持臺灣台南地方法院檢察署通知應於五月二十二日上午九時
    三十分到案執行之執行傳票，向永康市公所申報延期徵集，但未獲同意，仍通知
    甲○○應受徵集於同年月二十九日入營服役。甲○○明知上情，竟意圖避免替代
    役之徵集，而無故逾應徵期限五日至同年六月三日止，仍未入營報到。
二、案經台南縣警察局永康分局報告及台南縣政府函請臺灣台南地方法院檢察署檢察
    官偵查起訴。
    理  由
一、右揭事實欄一、(一)及一、(二)所載事實，業據被告供承不諱。而被告尿液經警於九
    十二年五月二十一日及同年八月二十六日採集送驗結果，分呈嗎啡陽性反應及甲
    基安非他命、嗎啡陽性反應，有台南縣警察局永康分局、善化分局查獲毒品危害
    防制條例案嫌疑人尿液送驗名冊各一紙及臺南縣衛生局於九十二年六月十日、同
    年九月十二日出具之尿液檢驗成績書各一紙附卷可稽（見警卷第三、四頁；本院
    卷第三七、三八頁）。次查，被告前因施用毒品案件，經付保護管束期滿，由臺
    灣台南地方法院檢察署檢察官於九十年十二月二十一日，以九十年度戒毒偵字第
    六四０號不起訴處分確定後，復因施用第一級毒品海洛因、第二級毒品安非他命
    案件，經送強制戒治，另刑罰追訴部分，經本院於九十一年十一月二十八日，以
    九十一年度訴字第九四六號判決判處有期徒刑八月、五月，合併定應執行有期徒
    刑一年，並於同年十二月二十三日確定在案等情，有臺灣台南地方法院檢察署檢
    察官九十年度戒毒偵字第六四０號不起訴處分書、本院九十一年度訴字第九四六
    號刑事判決、刑案資料查註紀錄表及臺灣高等法院被告全國前案紀錄表在卷足憑
    （見毒偵緝卷第四、八至十頁）。再查，被告係替代役第０一九梯次役男，原應
    受徵集於九十二年五月二十九日上午十時十分向台南縣永康市公所報到，惟其於
    同年月二十二日持臺灣台南地方法院檢察署通知應於五月二十二日上午九時三十
    分到案執行之執行傳票，向永康市公所申報延期徵集，但未獲同意，仍通知甲○
    ○應受徵集於同年月二十九日入營服役，惟被告竟至同年六月三日止，無故逾應
    徵期限五日，未入營報到等情，亦有台南縣政府九十二年六月二十七日函府民勤
    字第０九二０一０二六三二號函、台南縣永康市徵集不到役男年籍表、逾期未入
    營訪談筆錄、替代役徵集令附卷可稽（見發查卷第一至六頁）。被告明知須於同
    年五月二十九日入營服役，卻至同年六月三日止，無故逾應徵期限五日，未入營
    報到，顯有避免替代役徵集之意圖至明，綜上，被告自白與事實相符，堪予採信
    。本件事證明確，被告犯行，足以認定。
二、核被告所為，係犯毒品危害防制條例第十條第一項施用第一級毒品罪及替代役實
    施條例第五十五條之一第一項第五款意圖避免替代役之徵集，而應受徵集，無故
    逾應徵期限五日之罪。被告非法持有第一級毒品海洛因之低度行為，已為其進而
    施用之高度行為所吸收，不另論罪。其先後多次施用第一級毒品之犯行，時間緊
    接，犯罪構成要件相同，顯係基於概括犯意反覆為之，為連續犯，應依刑法第五
    十六條之規定論以一罪，並依法加重其刑。至被告供承自九十二年八月二十二日
    起至同年月二十六日止之施用第一級毒品海洛因部分，雖未為起訴書所論列，惟
    此部分犯行與前揭起訴施用第一級毒品論罪科刑部分，有連續犯之裁判上一罪關
    係，已如前述，自為前揭起訴效力所及，本院依法應當併予審究，附此敘明。被
    告所犯上開二罪間，犯意各別，罪名互異，應分論併罰。爰審酌被告犯上開二罪
    之動機、目的、手段，及曾因施用毒品案件，經觀察、勒戒及強制戒治程序，並
    經本院於於九十一年十一月二十八日，以九十一年度訴字第九四六號判決判處有
    期徒刑八月、五月，合併定應執行有期徒刑一年後，仍再犯本件之罪，顯見其毫
    無悔意，戒癮之意志力甚為薄弱，惟犯後坦承犯行，態度良好，且其施用毒品之
    行為，本質仍屬「病犯」，僅戕害其自身身心，尚未生巨大危害於整體社會等一
    切情狀，分別量處如主文所示之刑，並定其應執行之刑，以資懲儆。
據上論斷，應依刑事訴訟法第二百七十三條之一第一項、第二百九十九條第一項前段
，毒品危害防制條例第十條第一項，替代役實施條例第五十五條之一第一項第五款，
刑法第十一條前段、第五十六條、第五十一條第五款，判決如主文。
本案經檢察官乙○○到庭執行職務
中      華      民      國    九十二    年     十二     月     十六     日
                                  臺灣臺南地方法院刑事第八庭
                                      法  官  陳映佐
右正本證明與原本無異。
如不服本判決，應於判決正本送達後十日內，向本院提出上訴狀。
                                      書記官  張宜柔
中      華      民      國    九十二    年     十二     月     十六     日
附錄法條
毒品危害防制條例第十條第一項：
  施用第一級毒品者，處六月以上五年以下有期徒刑。
替代役實施條例第五十五條之一第一項第五款：
  意圖避免替代役之徵集，而有下列行為之一者，處五年以下有期徒刑：
  五、應受徵集，無故逾應徵期限五日者。


司法院資訊處製作；財團法人民間司法改革基金會備份。
